【裁判字號】    89,訴,1635
【裁判日期】    900307
【裁判案由】    毒品危害防制條例
【裁判全文】
臺灣桃園地方法院刑事判決                        八十九年度訴字第一六三五號
    公  訴  人  臺灣桃園地方法院檢察署檢察官
    被      告  甲○○
右列被告因違反毒品危害防制條例案件，經檢察官提起公訴（八十九年度毒偵字第四
０三五號、第五五一二號），本院判決如左：
    主  文
甲○○施用第一級毒品，累犯，處有期徒刑玖月。扣案毒品海洛因壹小包（驗前毛重
零點貳公克，驗後淨重零點零參公克）沒收銷燬之，扣案針筒肆支均沒收。又連續施
用第二級毒品，累犯，處有期徒刑伍月。扣案毒品安非他命壹小包（毛重零點柒公克
）沒收銷燬之。應執行有期徒刑壹年。扣案毒品海洛因壹小包（驗前毛重零點貳公克
，驗後淨重零點零參公克）、安非他命壹小包（毛重零點柒公克）沒收銷燬之，扣案
針筒肆支均沒收。
    事  實
一、甲○○前曾於民國八十四年間因違反藥事法等案件，經台灣高等法院判處有期徒
    刑七月確定，於八十五年四月十二日縮刑期滿執行完畢，又因施用毒品案件，經
    依本院裁定送觀察、勒戒後，認有繼續施用毒品之傾向，先後再經本院裁定強制
    戒治及停止強制戒治並交付保護管束，嗣交付保護管束期滿，由臺灣桃園地方法
    院檢察署檢察官於民國八十九年七月三日以八十九年度戒偵字第三三一號不起訴
    處分確定。嗣又分別基於施用第一、二級毒品海洛因及安非他命之個別犯意，並
    基於施用安非他命之概括犯意，先於八十九年七月二十三日下午四時三十分許起
    回溯九十六小時內某時，在桃園縣不詳地點施用第二級毒品安非他命一次；繼而
    於八十九年十月十一日晚間七時三十分許起回溯九十六小時內某時，在桃園縣不
    詳地點施用第一級毒品海洛因、第二級毒品安非他命各一次。嗣先為警於八十九
    年七月二十三日下午四時三十分許，在桃園縣中壢市○○街五十六號處查獲，並
    扣得安非他命一小包（毛重零點七公克）、針筒二支；再於同年十月十二日凌晨
    零時十分許，在桃園縣觀音鄉崙坪村九鄰一五一號前為警查獲，並扣得海洛因一
    小包（驗前毛重零點二公克，驗後淨重零點零三公克）、針筒二支。經檢察官聲
    請，由本院以八十九年度毒聲字第五六三五號裁定，令甲○○入戒治處所施以強
    制戒治一年迄今。
二、案經桃園縣警察局中壢分局、大園分局分別報請台灣桃園地方法院檢察署檢察官
    偵查起訴。
    理  由
一、訊據被告甲○○固不否認於右揭時地二次為警查獲之事實，惟否認有何施用安非
    他命及海洛因之犯行，辯稱：伊因生病常吃成藥，可能因此驗尿沒通過，沒有用
    毒品云云。經查，被告經警二次查獲，先後採集其尿液送驗結果，一次呈甲基安
    非他命陽性反應，一次呈嗎啡及甲基安非他命陽性反應，有桃園縣衛生局出具之
    尿液檢驗報告二份附卷可稽，已堪認其有施用第一、二級毒品之行為。再者，證
    人即被告之母乙○○○固到庭陳稱：甲○○有糖尿病，肝也不好，吃藥吃很久了
    ，在中壢市華揚醫院看的等語，惟經本院函詢華揚醫院結果，據覆甲○○在該院
    並無使用含嗎啡或甲基安非他命成分之藥品，亦有該院九十年一月二十日華揚九
    ０醫字第七號函暨所附被告用藥記錄一份在卷可考，是被告所辯或係用藥誤服毒
    品云云，為卸責之詞，並不足取。又扣案疑似海洛因物品經送法務部調查局鑑驗
    結果，認係海洛因無誤，則有該局出具之鑑定通知書一紙附卷可參。此外尚有自
    被告褲袋扣得之安非他命一小包、自其機車車箱內查扣之針筒二支、在其口袋內
    查得之海洛因一小包、針筒二支扣案可資佐證。而被告前因施用毒品，經本院裁
    定送觀察、勒戒後，認有繼續施用毒品傾向，再經本院裁定令入戒治處所施以強
    制戒治，嗣戒治期滿，由台灣桃園地方法院檢察署檢察官以八十九年度戒偵字第
    三三一號為不起訴處分確定在案，亦有不起訴處分書一份在卷足憑。末查扣案毒
    品、針筒等物或係自被告身上，或係自其機車起出，此為被告所不否認，佐以被
    告確有施用毒品犯行，此如前述，顯見扣案物品均為被告所有；其雖辯稱查獲物
    品均係他人寄放，非伊所有云云，又未能舉證以實其說，並不足取，併予敘明。
    綜上所述，本件事證明確，被告所辯無非卸責之詞，犯行足可認定。
二、核被告甲○○所為，係犯毒品危害防制條例第十條第一項、第二項之罪。持有海
    洛因及安非他命之低度行為，分別為施用之高度行為所吸收，均不另論罪。其二
    次施用安非他命犯行，時間緊接，所犯構成要件相同罪名，顯均基於概括犯意而
    為，應依連續犯之規定以一罪論。上開二罪間犯意各別，行為互異，應予分論併
    罰。又被告前有如事實欄所示之科刑及執行情形，此有台灣桃園地方法院檢察署
    刑案資料查註紀錄表一紙附卷足憑，其於刑之執行完畢後，五年內再犯本件有期
    徒刑以上刑之罪，為累犯，依刑法第四十七條規定加重其刑。爰審酌被告經觀察
    勒戒後仍再犯罪，顯見戒毒意志不堅，及其犯罪戕害自身，尚未害及他人，再次
    施用毒品次數不多，犯罪後雖未坦承犯行，態度尚稱良好等一切情狀，酌情各量
    處如主文所示之刑，並定其應執行之刑。扣案海洛因、安非他命均係毒品，依毒
    品危害防制條例第十八條規定沒收銷燬之；扣案針筒共四支均為被告所有供施打
    海洛因所用之物，依刑法第三十八條第一項第二款規定沒收。
據上論斷，應依刑事訴訟法第二百九十九條第一項前段，毒品危害防制條例第十條第
一項、第二項、第十八條第一項前段，刑法第十一條、第五十六條、第四十七條、第
五十一條第五款、第三十八條第一項第二款，判決如主文。
本案經檢察官黃謀信到庭執行職務。
中        華        民        國      九十      年    三    月    七    日
                                    臺灣桃園地方法院刑事第五庭
                                        法  官   陳 彥 宏
右正本證明與原本無異
如不服本判決書應於送達後十日內向本院提出上訴狀
                                      書記官    翁 其 良
中      華      民      國   九十      年   三  月  七  日
論罪法條：毒品危害防制條例第十條第一項、第二項


司法院資訊處製作；財團法人民間司法改革基金會備份。
